臺灣臺北地方法院交通事件裁定　　　　 96年度交聲字第494號
異議人即
受處分人　　甲○○
上列異議人即受處分人因違反道路交通管理處罰條例案件，對臺
北市交通事件裁決所於中華民國96年4月25日所為之處分（原處
分案號：北市裁二字第裁22 -C00000000號）聲明異議，本院裁
定如下：
    主  文
異議駁回。
    理  由
一、汽車行駛至交岔路口，應遵守燈光號誌或交通警察之指示，
    道路交通安全規則第102條第1項第1款前段定有明文。再按
    行車管制號誌「圓形紅燈」顯示之意義，為車輛面對圓形紅
    燈表示禁止通行，不得超越停止線或進入路口，道路交通標
    誌標線號誌設置規則第206條第5款第1目規定甚明。又汽車
    駕駛人，行經有燈光號誌管制之交岔路口闖紅燈者，處新臺
    幣（下同）1,800元以上5,400百元以下罰鍰，並記違規點數
    3點，道路交通管理處罰條例第53條、第63條第1項第3款亦
    分別定有處罰之明文。
二、本件異議人即受處分人甲○○於96年2月16日15時30許，駕
    駛車牌號碼H4─195號營業小客車行經臺北縣汐止市○○路
    ○段、樟樹二路口時，適逢該路口號誌顯示紅燈，竟不遵守
    該燈光號誌之管制停等而闖紅燈違規左轉大道路行駛，經臺
    北縣政府警察局汐止分局社后派出所姚翔仁警員以異議人違
    反道路交通管理處罰條例第53條行經有燈光號誌管制之交岔
    路口闖紅燈之規定，開立北縣警交字第22-C00000000號之舉
    發通知單並指定應於96年3月3日前，前往原處分機關即臺北
    市交通事件裁決所繳納罰鍰，經異議人依限申訴，原處分機
    關認異議人確有上開交通違規行為，乃依據道路交通管理處
    罰條例第53條第1項及第63條第1項第3款規定裁處2,700 元
    之罰鍰，並記違規點數3點。
三、依據異議人具狀所載固坦承有駕駛上開營業小客車，在案發
    時、地確有在設有燈光號誌路口左轉等情，惟否認有何闖紅
    燈情事，辯稱：（一）當時除本人開的計程車外，尚有兩部
    自用車，後方亦有其他車輛，因綠燈亮時，指示號誌左轉，
    本人待前方兩輛車左轉通過後，也隨行跟著左轉；（二）有
    兩即名警察在執勤務，攔下本人的車子，告知闖紅燈，但為
    何前面兩部車子及本人後方車均一起左轉，都未被攔下，單
    單攔下本人的車子，當下提出質疑，剛剛左轉時，明明是綠
    燈左轉，隨著號誌行駛，不是闖紅燈，若真左轉，也應該先
    行通過的車輛及後面的車子一併攔下才對，（乃？）選擇性
    攔車，警員回答警力不足，無法全部攔下，可是現場有兩名
    警員，此種說法本人很難接受，這（不？）是祇聽一方說法
    ，而不是申訴中心的裁決，（很難？）有官官相護之嫌云云
    。經查：（一）本件舉發警員開單舉發異議人闖紅燈左轉違
    規事件，有臺北縣政府警察局舉發違反道路交通管理事件通
    知單附卷可稽；（二）交通警察掣單舉發違反道路交通管理
    處罰條例所列違規事實，本質上為行政處分，係公務員基於
    職務上權力，依法就特定具體事件所為具公法上效果之單方
    面行政行為，基於公務員為公法上行為具有公信力之原則，
    該行政行為當可被推定為真正，其據以依法處分之事實認定
    亦為正確無誤，從而異議人未能提出證據以資證明本件舉發
    、採證有何違法之處，自不能認為原處分有何違誤；（三）
    至於異議意旨指本件舉發時、地有選擇性執法之情形，縱屬
    真實，惟執勤警員就現場交通狀況、舉發人員自身安危，及
    舉發方法等各種可能性，均應一併考量，而為各種在執法現
    場當機判斷之選擇，尚難由他人代為判斷，本件舉發並無積
    極證據足以認定舉發警員確有違法舉發或其他故為騷擾性執
    法之情形，即不得認為其舉發錯誤或違法，更不能據此臆測
    原處分機關有何「官官相護」之行為。綜前所述，本件異議
    人違反燈光號誌管制而闖紅燈之行為，堪以認定。從而原處
    分機關依道路交通管理處罰條例第53條第1項及第63條第1項
    第3款之規定裁處2,700元之罰鍰及記違規點數3點，核與上
    開規定並無違誤。
四、綜上所述，異議人確有在前揭時地闖紅燈之違規行為，從而
    ，原處分機關依前開道路交通管理處罰條例第53條第1項、
    第63條第1項第3款處受處分人罰鍰2,700元，並記違規點數3
    點，核無違誤，本件異議為無理由，應予駁回。
五、據上論斷，應依道路交通案件處理辦法第19條，裁定如主文
    。
中　　華　　民　　國　　96　　年　　7　　月　　10　　日
　　　　　　　　　　　　　　　交通法庭法　官　黃程暉
以上正本證明與原本無異
如不服本裁定應於送達後5日內向本院提出抗告狀
      　　　　　　　　　　　　　      書記官　彭雅慧
中　　華　　民　　國　　96　　年　　7　　月　  10　　日
